# 请教陈版主！！！急

提问人：125430194 时间：2013-10-16 13:31:34
A公司投资 100 万设立了全资子公司B公司，但是B公司验资的时候却是以自然人甲为股东进行的验资和登记，实际汇款到B公司验资账户的也是甲，营业执照的法人也是甲，甲跟A公司没有关系（甲可能是A公司股东的亲戚）。A公司对B的权利是不是存在瑕疵？ 假如1 ：如果将来甲和A公司翻脸的话，是不是A公司无法取得B公司的所有权？ 假如 2 ：如果A公司的股东跟甲签订了股权代持协议是不是就不存在所有权风险了？

回答人：chenyiwei
这主要是一个法律问题，建议咨询律师，谨慎考虑代持的必要性以及合理安排代持协议的措辞。 目前司法实践中对代持是有限度承认的。建议参考最高人民法院 2011 年发布的“最高人民法院关于适用《中华人民共和国公司法》若干问题的规定[三]”（法释[2011]3号）中的相关规定，但这是一个很专业的问题，强烈建议寻求专业律师的协助。